臺灣宜蘭地方法院民事判決
110年度訴字第331號
原      告  宜蘭縣私立長青老人養護中心

法定代理人  簡志龍  
訴訟代理人  胡國宗  
            胡峰賓律師
複代理人    陳昕    

被      告  乙○○  

            甲○○  

共      同
訴訟代理人  許宏迪律師(法扶律師)  
上列當事人間請求給付費用事件，本院於民國111年4月14日言詞
辯論終結，判決如下：
    主  文
被告乙○○應給付原告宜蘭縣私立長青老人養護中心新臺幣柒拾陸
萬捌仟叁佰伍拾柒元，及自民國一百一十年八月六日起至清償日
止，按週年利率百分之五計算之利息。如對被告乙○○之財產強制
執行無效果時，由被告甲○○給付之。 
被告乙○○應自民國一百一十年十二月一日起至徐○○不再居住在原
告宜蘭縣私立長青老人養護中心之日止，按月於每個月十日前給
付原告宜蘭縣私立長青老人養護中心新臺幣貳萬伍仟伍佰元。如
對被告乙○○之財產強制執行無效果時，由被告甲○○給付之。
原告宜蘭縣私立長青老人養護中心其餘之訴駁回。 
訴訟費用由被告乙○○負擔。如對被告乙○○之財產強制執行無效果
時，由被告甲○○給付之。
    事實及理由
一、程序事項：按訴狀送達後，原告不得將原訴變更或追加他訴
    。但有下列各款情形之一者，不在此限：一、被告同意者。
    二、請求之基礎事實同一者。三、擴張或減縮應受判決事項
    之聲明者。四、因情事變更而以他項聲明代最初之聲明者。
    五、該訴訟標的對於數人必須合一確定時，追加其原非當事
    人之人為當事人者。六、訴訟進行中，於某法律關係之成立
    與否有爭執，而其裁判應以該法律關係為據，並求對於被告
    確定其法律關係之判決者。七、不甚礙被告之防禦及訴訟之
    終結者。被告於訴之變更或追加無異議，而為本案之言詞辯
    論者，視為同意變更或追加；不變更訴訟標的，而補充或更
    正事實上或法律上之陳述者，非為訴之變更或追加，民事訴
    訟法第255條、第256條定有明文。查本件原告宜蘭縣私立長
    青老人養護中心起訴時聲明為「一、被告乙○○、甲○○應連帶
    給付原告新臺幣（下同）812,772元，及自起訴狀繕本送達
    被告乙○○、甲○○翌日起至清償日止，按週年利率百分之5計
    算之利息。二、被告乙○○、甲○○應自民國110年6月1日起至
    訴外人徐○○不再居住至原告之日止，按月於每月10日前給付
    原告25,500元」等語（見本院卷第11頁），嗣於111年1月6
    日當庭變更聲明為「一、被告乙○○、甲○○應連帶給付原告76
    8,357元，及自起訴狀繕本送達被告乙○○、甲○○翌日起至清
    償日止，按週年利率百分之5計算之利息。二、被告乙○○、
    甲○○應自110年12月1日起至徐建福不再居住在養護中心之日
    止，按月於每個月10前給付原告25,500元」（見本院卷第17
    7頁）。核原告就訴之聲明之變更僅係減縮應受判決事項之
    聲明，依前述說明，於法並無不合，自應准許。
二、原告方面：
  ㈠兩造於105年2月2日簽訂宜蘭縣私立長青老人養護中心養護(
    長期照護)定型化契約(下稱系爭契約)，並約定被告乙○○、
    甲○○應於每月10日給付原告25,500元之徐○○照護費用，被告
    乙○○、甲○○自105年3月起至110年5月止，多次未給付原告照
    護費用，扣除公費補助，被告乙○○、甲○○積欠金額共計812,
    772元，依系爭合約第8條規定：「乙方未依約繳納照顧費逾
    1個月時，甲方應先以書面方式並以通知起10日之寬限期通
    知乙方繳清。乙方逾期仍未繳納者，甲方得終止契約」，原
    告於105年12月13日、106年4月27日、107年10月12日、109
    年5月29日寄發存證信函通知被告乙○○、甲○○應繳清費用，
    並終止契約，被告乙○○、甲○○未依約給付原告照護費用，經
    原告催告後仍未給付，原告依民法第254條規定、系爭合約
    第8條規定終止系爭契約，另被告乙○○、甲○○於110年8月支
    付原告166,542元，經原告計算後，被告乙○○、甲○○應給付
    訴外人徐建福至110年11月30日止共計768,357元之養護費用
    予原告，其中包含照護費、管灌營養品費用、就診費、特殊
    照護費、鼻胃管灌食照護費、耗材費等(生活所需，例如尿
    布、衛生紙、灌食器、抽痰管等)，並皆已扣除社會補助款
    ，原告並依照民法第179條不當得利之規定，請求被告乙○○
    、甲○○應將積欠之照護費用償還予原告。
　㈡被告乙○○、甲○○稱兩造間簽屬委託養護定型化契約因原告未
    給予被告乙○○、甲○○契約審閱期間，該契約違反規定而屬無
    效並無所據，徐○○於97年4月25日已經入住原告，迄今已經
    長達13年，續約部分都有依照規定提供審閱，被告乙○○、甲
    ○○臨訟杜撰無審閱契約並無所據，被告乙○○、甲○○等與原告
    續約完成後，分別於105年2月2日、105年8月30日、106年2
    月2日、106年2月24日、106年5月31日、106年10月09日、10
    7年10月22日、110年08月繳納1萬至16萬元不等之費用，可
    證被告乙○○、甲○○知悉系爭契約內容，並認可原告提供之照
    護服務，本件之合約為歷次續約，均有提供給被告乙○○、甲
    ○○，並無所稱未提供審閱期之情形，另參消費者保護法著重
    之重點在於消費者日後有無反應契約不公平，如經過一段時
    日間未主張則瑕疵治癒，消費者不得再向企業經營者主張未
    給予審閱期，本件訂約業已數年，被告乙○○、甲○○多次繳費
    ，並無可杜撰未提供審閱期而不負契約責任，退萬步言，縱
    真有未事前提供審閱，業經數年，且被告乙○○、甲○○已多次
    繳費，其瑕疵已經治癒，被告乙○○、甲○○為徐○○之直系親屬
    ，依法互負扶養義務，徐○○居住在原告，由原告負責照護及
    墊付其所使用之醫療耗材費用，被告乙○○、甲○○本應依系爭
    契約如期繳納費用，卻藉口規避其應給付之費用，實不足取
    。
  ㈢聲明：⒈被告乙○○、甲○○應連帶給付原告768,357元，及自起
    訴狀繕本送達被告乙○○、甲○○翌日起至清償日止，按週年利
    率百分之5計算之利息。⒉被告乙○○、甲○○應自110年12月1日
    起至徐○○不再居住在原告之日止，按月於每個月10前給付原
    告25,500元。
三、被告方面：
　㈠原告與被告乙○○、甲○○簽訂系爭契約時，未按規定給予契約
    審閱期間，該契約違反強制規定，而屬無效之契約，原告為
    經營老人養護機構之企業經營者，且系爭契約屬原告與不特
    定多數消費者締約，而單方預先擬定之定型化契約，是系爭
    契約自屬消費者保護法所規範之定型化契約，被告乙○○、甲
    ○○與原告議定系爭契約之時間為105年2月2日，則按合理之
    契約審閱期間5日為計算，原告應使被告乙○○、甲○○將系爭
    契約攜回後審閱，若真有意願最快得於105年2月7日再與原
    告簽署系爭契約，惟原告並未給予被告乙○○、甲○○5天之審
    閱期間，此自系爭契約第6頁簽署時間為105年2月2日可證，
    然斯時原告人員未給予合理審閱期間，即要求被告乙○○、甲
    ○○在系爭契約上簽名，亦未提供契約副本，當日即完成契約
    簽訂，又原告復未舉證證明於被告乙○○、甲○○簽訂系爭契約
    前，原告已將系爭契約之內容對被告乙○○、甲○○為完足之說
    明，以使被告乙○○、甲○○確實充分瞭解全部契約約款之權利
    義務關係，原告違反契約審閱期間之強制規定，影響被告乙
    ○○、甲○○無法就系爭契約為足夠思慮，對被告乙○○、甲○○之
    消費者權益顯不利益，依消費者保護法第11條之1第2項之規
    定，其條款不構成契約之內容，然基於消費者保護法為保護
    消費者權益之立法目的即消費者保護法第16條但書規定甚至
    得主張契約全部無效之明文，依消費者保護法第11條之1第1
    、2項規定，系爭契約第5條關於繳納養護費、第7條應負擔
    之費用等約定屬非個別磋商條款部分自因審閱期間不足，致
    未能構成被告乙○○、甲○○與原告間之契約內容，而不得拘束
    被告乙○○、甲○○，是原告依系爭契約請求被告乙○○、甲○○給
    付，實屬無據，原告無從依系爭契約之條款主張對被告乙○○
    、甲○○之債權，即無從依系爭契約主張屬於保證債務人之被
    告乙○○、甲○○應就系爭債務負連帶清償責任。
　㈡又系爭契約於105年2月簽訂，原告自承已以被告乙○○、甲○○
    未依約定給付訴外人徐○○照護費用為由，陸續於105年12月1
    3日、106年4月27日、107年10月12日、109年5月29日通知被
    告乙○○、甲○○依系爭契約第8條之約定終止系爭契約，然於1
    08年1月原告通知被告乙○○、甲○○入住契約更改為1年1簽，
    然而被告乙○○、甲○○並未合意重新簽訂新契約，原告所稱兩
    造間為歷次續約，均有提供契約予被告乙○○、甲○○審閱之情
    形，請原告提出歷次續約之契約正本，以證其說，原告於10
    6年4月27日以存證信函通知被告乙○○、甲○○略載，「台端自
    105年3月起即未按照顧契約約定繳交照顧費，經多次催繳無
    效，且已累積積欠照顧費超過3個月以上，違背照顧合約簽
    訂精神及誠信原則，本中心已無法繼續提供令尊照顧服務，
    本中心將於106年5月31日終止照顧契約，請台端於契約終止
    日前至本中心辦理結案手續」，原告亦於起訴書中自承於10
    5年12月13日、106年4月27日、107年10月12日、109年5月29
    日寄發存證信函通知被告乙○○、甲○○應繳清費用，並終止契
    約，則被告乙○○、甲○○就系爭契約是否存續之認知係自原告
    於106年4月27日所發之存證信函通知系爭契約將於106年5月
    31日終止，而被告乙○○、甲○○亦未對此提出反對之意思表示
    ，系爭契約即於106年5月31日終止，原告所稱依系爭契約第
    17條第2項約定，係指契約終止後有老人福利法之相關情形
    ，原告還是有繼續照顧訴外人之義務，原告既已自承在被告
    乙○○、甲○○未為探視、欠繳照顧費依系爭契約第8條約定終
    止契約，又起訴以契約義務對被告乙○○、甲○○為請求，即無
    理由。退步言之，縱認系爭契約非於106年5月31日經原告通
    知而終止(假設語氣，被告乙○○、甲○○否認之!)，惟原告曾
    寄送通知單予被告乙○○、甲○○稱「自108年1月1日起，每位
    住民入住契約改為定期契約(1年1簽制)，請各位家屬於108
    年1月31日前主動找社工完成簽約手續，以保障住民續住權
    益」，原告既稱入住契約自108年起已改為定期契約1年1簽
    制，請原告提出自108年1月起歷次續約之契約正本。否則，
    被告乙○○、甲○○既未與原告簽定新契約，則系爭契約至遲應
    已於107年12月31日因未換約而終止契約效力，原告起訴以
    契約義務對被告乙○○、甲○○為請求，即無理由。　
　㈢依系爭契約第5條約定，「乙方應繳納養護費，其數額及繳費
    方式如下：養護費：每月25,500元整…。」被告乙○○、甲○○
    所認知之養護費用為25,500元，然原告曾於107年約莫2或3
    月間曾寄送收費調整通知書予被告乙○○、甲○○，通知書上載
    「親愛的家屬您好，感謝長期以來對長青的愛護，現今各項
    成本漲幅程度，已經超過我的能力承擔範圍，所以反覆合算
    ，必需調整價格，雖然我們也是極度不願意有這樣結果，懇
    請家屬支持。一、依日常生活活動ADL分為3級：住民：徐建
    福原基本照顧費每月25,500元經評估為第3級28,000元：完
    全無法完成洗澡、穿衣、進食時間過長、使用輪椅、大小便
    失禁、具有管路者。長青感謝家屬長期的支持，故舊案優惠
    價為：第2級27,000元。二、費用將於107年4月1日起實施」
    ，原告雖有於107年2或3月間曾寄送收費調整通知書予被告
    乙○○、甲○○，然被告乙○○、甲○○並未明示承諾原告所提出之
    提高照護月費之要約，被告乙○○、甲○○未有反對調漲或終止
    契約之意思表示以及未將徐建福接出系爭養護中心等情，僅
    為單純之不作為，並無依社會觀念可認為一定意思表示之特
    別情事，如依調漲後金額繳納費用等，從而被告乙○○、甲○○
    既未有任何舉動或其他情事足以推知其同意調漲照護月費，
    自難僅以被告乙○○、甲○○於知悉原告將調漲月費後之單純沉
    默以及不作為，遽認被告乙○○、甲○○已有默示之同意，兩造
    間未有將照顧月費調漲為27,000元之合意。從而，原告於11
    0年1月開始再調漲照顧月費為28,000元，亦未經被告乙○○、
    甲○○達成合意，縱使原告得依系爭契約向被告乙○○、甲○○請
    求給付之照護月費金額，自應以雙方締約時價目表所載之每
    月25,500元為準，故原告起訴主張被告乙○○、甲○○應給付76
    8,357元之養護費用，容有疑慮，原告於民事準備㈠狀所提出
    之原證4歷期繳費通知單，與被告乙○○、甲○○曾收受之通知
    單所載金額照護費用金額不相符，原告曾寄送之單據編號00
    00000000之000-00-00至000-00-00之繳費通知單上載照護費
    已調漲為27,000元，然而據原告所提出之原證4該期繳費通
    知單照護費卻為25,500元，則原告所請求之金額係依據其所
    製作之繳費通知單，其上載金額之可信性，已屬有疑。　　
　㈣原告主張被告乙○○、甲○○依法應負對訴外人徐○○之扶養義務
    ，故依不當得利之規定向被告乙○○、甲○○主張給付養護費用
    ，惟徐○○有無正當理由未盡扶養義務，且情節重大，被告乙
    ○○、甲○○爰以民法第1118條之1為抗辯理由，被告乙○○、甲○
    ○分別於77年9月7日、82年9月1日出生，自89年4月6日起經
    宜蘭縣社會局安置至財團法人宜蘭縣私立神愛兒童之家，直
    至96年7月1日、102年9月1日被告乙○○、甲○○成年，徐○○自
    被告乙○○、甲○○年幼時離家即杳無音訊，長久已來與被告乙
    ○○、甲○○間均無聯絡，被告乙○○、甲○○自幼年起即住於育幼
    院，徐○○未曾照顧過被告乙○○、甲○○，也未支付生活費用予
    被告乙○○、甲○○，顯見訴外人徐○○未盡扶養之責，被告乙○○
    、甲○○對父親並無印象，難以期待父子間有任何付出與反饋
    之感情存在，徐○○於被告乙○○、甲○○孱弱幼小即已離家，且
    未給付過扶養費，自始遺棄被告乙○○、甲○○，現令被告乙○○
    、甲○○履踐其扶養義務時無感情上之期待可能性，被告乙○○
    、甲○○對父親幾無印象，於成長過程中未曾聞問，其等關係
    與陌生人無不同，而徐建福又無任何正當理由不履行扶養義
    務，原告自96年起由社會局轉介安置養護徐○○時，被告乙○○
    高中尚未畢業，當被告乙○○甫成年時，原告即通知被告乙○○
    要求繳付徐建福之養護費用，斯時被告乙○○年少涉世未深，
    對於原告之要求，僅認為雖徐建福未對其兄弟姊妹盡任何扶
    養義務，然而基於道義上之責任，因此被告乙○○高中一畢業
    即從軍旅選擇簽下志願役，仍在其能力所及之範圍內為徐○○
    繳付養護費，然而被告乙○○、甲○○亦有自己的子女、家庭需
    要養育，已無力負擔，故在系爭契約終止後，原告主張其為
    被告乙○○、甲○○代墊訴外人徐○○於養護機構中所支出之費用
    ，依撫養關係本應由被告乙○○、甲○○支付，爰依不當得利，
    請求被告乙○○、甲○○應返還一節，被告乙○○、甲○○主張按民
    法第1118條之1於本案中作為抗辯事由，以徐○○無正當理由
    未盡扶養被告乙○○、甲○○之義務，且情節重大，應依法免除
    此部分對原告自契約終止後代墊費用之法定義務，請求鈞院
    免除被告乙○○、甲○○自系爭契約終止之後之法定扶養義務。
　㈤聲明：⒈原告之訴駁回。⒉如受不利判決，願供擔保請宣告免
    為假執行。
四、本院之判斷：
　㈠原告主張於105年2月2日與被告乙○○簽立系爭契約，被告甲○○
    擔任保證人，此為被告乙○○、甲○○所不否認，並有系爭契約
    附卷可參（見本院卷第17頁至第25頁），此部分之事實，應
    堪認定。
　㈡被告乙○○、甲○○抗辯原告未給予被告乙○○、甲○○合理之契約
    審閱期，依消費者保護法規定，系爭契約之條款對被告乙○○
    、甲○○因而無效云云，惟查：
　　⒈按企業經營者與消費者訂立定型化契約前，應有30日以內
      之合理期間，供消費者審閱全部條款內容；違反前項規定
      者，其條款不構成契約之內容，但消費者得主張該條款仍
      構成契約之內容。消費者保護法第11條之1第1項、第2項
      固有明文。惟核該規定之立法目的，係為維護消費者知的
      權利，使其於訂立定型化契約前，有充分了解定型化契約
      條款之機會，避免消費者匆忙間不及瞭解其依契約所得主
      張之權利及應負之義務，致訂定顯失公平之契約而受有損
      害；故僅於消費者因未於合理期間審閱某定型化契約條款
      ，致無法充分瞭解該條款之內容，始得主張該條款不構成
      契約之內容，非謂任何定型化契約均應給消費者30天之審
      閱期間，亦非違反上開規定之契約即屬無效。又法並無明
      文禁止消費者不得拋棄前開合理審閱期間之權利，企業經
      營者如未有妨礙消費者事先審閱契約之行為，消費者有充
      分了解契約條款之機會，且於充分了解後同意與企業經營
      者成立契約關係，而基於其他考量選擇放棄審閱期間者，
      要僅係消費者自行放棄權利，於私法自治及契約自由原則
      之下，並無不可，消費者自不得於事後再以違反審閱期間
      之規定為由，主張排除契約條款之適用。
　　⒉查系爭契約為原告提出之定型化契約條款，而為契約內容
      之全部，為兩造所不爭，依消費者保護法第2條第9款規定
      ，固屬定型化契約，而有上開審閱期間規定之適用。雖於
      系爭契約中載明「本契約於中華民國105年2月2日經乙方
      （即被告）攜回審閱（起約審閱期間至少為5日）」，而
      系爭契約之簽訂日期亦為105年2月2日，惟被告乙○○、甲○
      ○並未說明簽約時原告有何妨礙其等事先審閱契約之行為
      ，是被告乙○○、甲○○既於訂約時明知有審閱期間之權利，
      而仍於當日簽約，顯見自願放棄審閱期間之權利，而同意
      與原告成立系爭契約關係，自難認兩造所訂之契約無效。
      況觀諸被告甲○○於92年6月1日即與原告簽立宜蘭縣私立長
      青老人養護中心養護(長期照護)定型化契約，直至105年2
      月2日才改由被告乙○○與原告簽立系爭合約，被告甲○○擔
      任保證人，此有宜蘭縣私立長青老人養護中心養護(長期
      照護)定型化契約附卷可參（見本院卷第197頁至第205頁
      ），又從系爭契約簽約日即105年2月2日起至原告於110年
      5月28日提起本件訴訟止，中間長達近5年之久，於此期間
      ，被告乙○○、甲○○既依系爭契約持續將其父徐○○委託原告
      照護，並依約斷斷續續給付相關費用至107年底左右（見
      本院卷第27頁至第28頁），被告乙○○、甲○○從未曾於該期
      間內主張原告未給予審閱期間，自難認被告乙○○、甲○○有
      未能充分瞭解契約內容，而致不公平之情事。從而，被告
      乙○○、甲○○抗辯依消費者保護法相關規定，原告未給予合
      理之契約審閱期，故而系爭契約無效云云，並無可採。 
　㈢按因可歸責於債務人之事由，致為不完全給付者，債權人得
    依關於給付遲延或給付不能之規定行使其權利，民法第227
    條第1項定有明文。不完全給付，則指債務人提出之給付，
    不合債之本旨而言（最高法院93年台上字第42號裁判要旨參
    照）。次按契約除當事人為合致之意思表示外，須經債務人
    繼續之履行始能實現者，屬繼續性供給契約，而該契約倘於
    中途發生當事人給付遲延或給付不能時，民法雖無明文得為
    終止契約之規定，但為使過去之給付保持效力，避免法律關
    係趨於複雜，應類推適用民法第254條至第256條之規定，許
    其終止將來之契約關係，依同法第263條準用第258條規定，
    向他方當事人以意思表示為之（最高法院89年度台上字第19
    04號裁判要旨參照）。是繼續性契約當事人之一方因他方之
    債務不履行，為使繼續性之契約關係向將來發生消滅之效力
    ，自得以意思表示行使終止權。依系爭契約第5條之約定，
    被告乙○○應於每月10日給付原告25,500元之徐○○照護費用，
    然被告乙○○自105年3月起至110年5月止，多次未給付原告照
    護費用，又依系爭合約第8條規定：「乙方未依約繳納照顧
    費逾1個月時，甲方應先以書面方式並以通知起10日之寬限
    期通知乙方繳清。乙方逾期仍未繳納者，甲方得終止契約」
    ，原告於105年12月13日、106年4月27日、107年10月12日、
    109年5月29日寄發存證信函通知被告乙○○、被告甲○○應繳清
    費用，並終止契約，此有存證信函附卷可參（見本院卷第31
    頁至第43頁），被告乙○○、甲○○並未依約給付原告照護費用
    ，經原告催告後仍未給付，應認原告與被告乙○○間之系爭契
    約業於存證信函中所載之106年5月31日經合法終止（見本院
    卷第35頁）。
　㈣又按解除權之行使，不妨礙損害賠償之請求，民法第260條定
    有明文，且依同法第263條規定，於當事人依法律之規定終
    止契約者，準用之。依系爭契約第20條第1項約定：「乙方
    於期約終止時，應協助丙方（即徐建福）於7日內騰空遷出
    養護處所，並按日支付養護費用。如不按期遷出者，甲方得
    按遲延遷出日數向乙方請求養護費」，而徐○○迄今仍居住在
    原告之事實，亦為兩造所不爭執，是系爭契約於106年5月31
    日終止後，被告乙○○並未將徐○○按期遷出，依上開約定自應
    負擔遲延遷出日數之養護費，又原告與被告○○福原先所約定
    之養護費每月合計為25,500元，於108年1月份起原告已將養
    護費用調高至27,000元，另於110年1月起又將養護費用調高
    至28,000元，扣除被告於110年8月給付166,524元，此有歷
    期繳費通知單、合作金庫銀行歷史交易查詢附卷可佐（見本
    院卷第135頁至第173頁），是累計至110年11月30日止被告
    乙○○未繳交之養護費用共計768,357元，則原告依系爭契約
    請求被告乙○○給付原告768,357元，暨自110年12月1日起至
    徐建福不再居住在原告之日止，按月於每個月10前給付原告
    25,500元，為有理由，應予准許。
　㈤至於被告乙○○、甲○○雖另抗辯：依民法第1118條之1之規定，
    請求本院免除被告乙○○、甲○○自系爭契約終止之後之法定扶
    養義務云云，惟被告乙○○、甲○○之受扶養權利人為徐○○，原
    告非受扶養權利人，被告乙○○、甲○○自不得依上開規定對原
    告主張免除或減輕扶養義務，其上開抗辯，自屬無據。
　㈥再按數人負同一債務，明示對於債權人各負全部給付之責任
    者，為連帶債務；無前項之明示時，連帶債務之成立，以法
    律有規定者為限，民法第272條第1項、第2項定有明文。另
    按民法第272條規定，連帶債務之成立，須當事人有明示或
    法律有規定者為限。普通保證，保證人於債權人未就主債務
    人之財產強制執行而無效果前，對於債權人得拒絕清償，即
    學說上所謂檢索抗辯權，其性質為一種延期之抗辯。題示情
    形，債權人對主債務人及普通保證人請求連帶給付借款，於
    法固屬無據。惟普通保證人之給付義務並未消滅，且在債權
    人訴之聲明範圍內，則普通保證人主張檢索抗辯者，法院固
    應為附條件之判決，若保證人未到場主張檢索抗辯權時，為
    符合保證債務之補充特性，法院仍應為附條件之判決，將原
    告其餘之訴駁回（司法院74廳民一字第302 號研究意見參照
    ）。故保證人未明示對於主債務人之債務負連帶清償責任者
    ，應僅成立普通保證，而無民法關於連帶債務規定之適用。
    本件被告甲○○於系爭契約之保證人欄位簽署，固就系爭契約
    之履行應負保證責任，惟觀諸系爭契約並未明示約定被告甲
    ○○應就系爭契約之履行負連帶責任或拋棄檢索抗辯權，法律
    亦無明文規定就此情形保證人應連帶清償責任，原告又未能
    提出相關證據以證明其所述被告甲○○須負連帶責任乙節為可
    採信者，是被告甲○○所負之保證責任係屬普通保證，則原告
    主張被告甲○○應就前揭清償負連帶給付之責任等語，顯屬無
    據。又為符合保證債務之補充特性，爰由本院就原告之請求
    而為附條件之判決（民法第745條規定參照），至原告請求
    超逾上開部分，洵無足取，應予駁回。
五、末按給付無確定期限者，債務人於債權人得請求給付時，經
    其催告而未為給付，自受催告時起，負遲延責任。其經債權
    人起訴而送達訴狀，或依督促程序送達支付命令，或為其他
    相類之行為者，與催告有同一之效力；遲延之債務，以支付
    金錢為標的者，債權人得請求依法定利率計算之遲延利息；
    應付利息之債務，其利率未經約定，亦無法律可據者，週年
    利率為百分之5，民法第229條、第233條第1項前段、第203 
    條分別定有明文。從而，原告請求被告乙○○給付768,357元
    ，及自起訴狀繕本送達被告乙○○之翌日即110年8月6日起至
    清償日止，按週年利率百分之5計算之法定遲延利息，為有
    理由，應予准許。
六、綜上所述，原告依系爭契約、債務不履行損害賠償及普通保
    證之規定，請求被告乙○○給付768,357元，及自110年8月6日
    起至清償日止，按週年利率百分之5計算之法定遲延利息，
    暨自110年12月1日起至徐○○不再居住在原告之日止，按月於
    每個月10日前給付原告25,500元，如對被告乙○○之財產強制
    執行無效果時，由被告甲○○給付之，均為有理由，應予准許
    。至其主張依連帶保證法律關係請求被告甲○○應就上開金額
    負連帶給付責任部分，則非有據，應予駁回。 
七、本件事證已臻明確，兩造其餘之攻擊或防禦方法及證據，經
    本院斟酌後，認為均不足以影響本判決之結果，爰不逐一詳
    予論駁，併予敘明。
八、訴訟費用負擔之依據：民事訴訟法第79條、第85條第1項。
中　　華　　民　　國　　111 　年　　5 　　月　　12　　日
                  民事庭  法　官　張淑華
以上正本係照原本作成。
如對本判決上訴，須於判決送達後20日內向本院提出上訴狀。
如委任律師提起上訴者，應一併繳納上訴審裁判費。
中　　華　　民　　國　　111 　年　　5 　　月　　12　　日
                          書記官　謝佩欣